臺灣雲林地方法院民事裁定               100年度聲字第48號
聲  請  人  唐榮權即全美工藝社.
相  對  人  臺灣銀行股份有限公司
法定代理人  張明道
上列當事人間聲請停止執行事件，本院裁定如下：
    主  文
聲請人供擔保新臺幣柒拾捌萬柒仟伍佰元後，本院九十九年度司
執字第一七二六一號強制執行事件之執行程序關於拍賣標的第二
標建物編號第二號中之面積各為八八點九二平方公尺之一、二樓
未辦保存登記建物部分（如附圖所示編號B 部分），於本院一百
年度訴字第二九二號第三人異議之訴事件裁判確定或因撤回、和
解、調解而終結前，應暫予停止。
聲請人其餘聲請駁回。
    理  由
一、按有回復原狀之聲請或提起再審或異議之訴，或對於和解為
    繼續審判之請求，或提起宣告調解無效之訴、撤銷調解之訴
    ，或對於許可強制執行之裁定提起抗告時，法院因必要情形
    或依聲請定相當並確實之擔保，得為停止強制執行之裁定。
    強制執行法第18條第2 項定有明文。又法院依強制執行法第
    18條第2 項定擔保金額而准許停止強制執行之裁定者，該項
    擔保係備供債權人因停止執行所受損害之賠償，其數額應依
    標的物停止執行後債權人未能即時受償，或利用該標的物所
    受之損害額，或其因另供擔保強制執行所受之損害額定之，
    非以標的物之價值或其債權額為依據（最高法院86年度臺抗
    字第442 號裁定參照）。
二、本件聲請人主張本院99年度司執字第17261 號強制執行事件
    中就拍賣標的第2 標建物編號第2 號（即坐落雲林縣斗南鎮
    ○○段215-15、1128-7、1128-8地號土地上，臨時建號593-
    1 ，即門牌號碼雲林縣斗南鎮○○路○ 段318 號）中之面積
    各為88.92 平方公尺之一、二樓未辦保存登記建物部分（如
    附圖所示編號B 部分，下稱系爭建物）應為聲請人所有而非
    債務人所有等情，此業經其向本院提起第三人異議之訴，有
    聲請人提出之起訴狀影本可稽，復經本院調取前開執行卷宗
    及本院100 年度訴字第292 號第三人異議之訴卷宗核閱無訛
    。但聲請人僅就該強制執行事件系爭建物主張有所有權而起
    訴，則其至多僅得就該部分聲請停止執行，其就該部分以外
    之拍賣標的之聲請顯屬無據，應予駁回。
三、又聲請人雖僅就該強制執行之系爭建物主張有所有權而起訴
    ，且其亦僅得就該部分聲請停止執行，但因該部分與同標之
    土地及建物之其他部分，在拍賣程序上有不可分之關係，換
    言之，聲請人主張有所有權部分停止執行之結果，勢必導致
    該第2 標全部停止拍賣，債權人因停止拍賣而延後受償之金
    額，至少為該第2 標之拍賣最低價額合計新臺幣（下同）4,
    725,000 元，而非聲請人所主張之系爭建物之建築物價值51
    6,385 元。本院酌定相對人就上開延後受償之金額一年可能
    取得之理財收益（並非僅能存款生息）為百分之五，並參酌
    聲請人所提之第三人異議之訴事件之訴訟標的價額為788,49
    9 元，係屬不得上訴第三審案件，依司法院發布之「各級法
    院辦案期限實施要點」第2 條規定，民事通常程序案件第一
    、二審辦案期限分別為1 年4 個月、2 年，共計3 年4 個月
    。依上開標準，按年利率百分之五計算相對人因停止執行可
    能遭受之利息債權損失約為787,500 元【計算式：4,725,00
    0 元×5%×3 年4 月＝787,500 元，元以下四捨五入】。準
    此，爰酌定如主文所示擔保金額准許之。
四、依強制執行法第18條第2 項、第30條之1 ，民事訴訟法第77
    條之19，裁定如主文。
中    華    民    國   100    年    12    月    13    日
                  民事第二庭    法  官  楊昱辰
以上正本係照原本作成。
如對本裁定抗告，應於收受裁定正本送達後10日內向本院提出抗
告狀，並繳納抗告裁判費新臺幣1,000 元。
中    華    民    國   100    年    12    月    13    日
                                書記官  李松坤